最高法院民事裁定　　　　　　　一○○年度台抗字第一九○號
再 抗告 人　陳玟伶
訴訟代理人　黃達元律師
上列再抗告人因與相對人唐秀娟間聲請假扣押事件，對於中華民
國九十九年十二月三十一日台灣高等法院裁定（九十九年度抗字
第一九二九號），提起再抗告，本院裁定如下：
    主  文
再抗告駁回。
再抗告訴訟費用由再抗告人負擔。
    理  由
按對於抗告法院以抗告有理由而廢棄或變更原裁定之裁定，或以
抗告無理由而駁回抗告之裁定再為抗告，僅得以其適用法規顯有
錯誤為理由，民事訴訟法第四百八十六條第四項規定甚明。所謂
適用法規顯有錯誤，係指原法院就其取捨證據所確定之事實適用
法規顯有錯誤而言，不包括認定事實不當之情形在內。復依同法
第四百九十五條之一第二項準用同法第四百六十九條之一規定，
以同法第四百六十九條各款以外之事由再為抗告，須經第三審法
院之許可，而該許可，以從事法之續造、確保裁判之一致性或其
他所涉及之法律見解具有原則上重要性者為限，否則其再為抗告
自非合法。查台灣台北地方法院（下稱台北地院）裁定准許再抗
告人提供擔保後得對陳勇村及相對人假扣押。相對人不服，提起
抗告。原法院以：再抗告人就假扣押之請求已為相當之釋明。然
因再抗告人所提出金融聯合徵信中心之徵信資料之處理日期為民
國九十七年四月七日，距再抗告人於九十九年六月十一日聲請本
件假扣押時，時隔二年二個月之久，無從據此認定相對人於聲請
時仍存有信用不良、積欠卡債之情事。其次，再抗告人提出之建
物登記謄本上僅記載相對人另案對再抗告人名下所有在新北市○
○區○○街之房屋執行假扣押登記，非惟此為相對人合法權利之
行使，且無從自該謄本得知頂坎街房屋有無遭拍賣情事。再者依
相對人提出之執行命令、存證信函、提存通知書、民事執行處函
、提存所函，足認就該另案假扣押之本案訴訟，再抗告人於遭敗
訴判決後，先行清償提存新台幣（下同）一百三十五萬三千八百
三十三元後，復對該提存物執行假扣押在案。再抗告人所提出之
另件建物登記謄本、土地登記謄本，堪認相對人名下尚有自強路
房地產權，其主張相對人名下無任何資產，其所有房屋遭拍賣後
無法收取債權，日後難以強制執行等語，殊難信實。是再抗告人
提出之上開事證，絲毫不生使法院信其主張為真實之釋明證據力
，無異於未提出假扣押原因之釋明。此外，再抗告人對於相對人
究有何浪費財產、增加負擔或將其財產為不利益處分，致達於無
資力狀態等不能強制執行之情事，或有將移住遠方或逃匿等甚難
執行之虞之情事，復未提出任何可使法院信其主張為真實之其他
證據，顯就假扣押之原因未為任何釋明，縱再抗告人陳明願供擔
保，亦不應准許假扣押之聲請等詞，因而就相對人部分廢棄台北
地院之裁定，駁回再抗告人之聲請，經核並無適用法規顯有錯誤
之情形。再抗告人再為抗告，雖以：信用不良之人並非一經清償
立即恢復信用，且相對人迄未能提出債務已清償之證明，自應認
再抗告人主張相對人之信用有問題為真實。又頂坎街房屋本屬再
抗告人所有，該房屋有無遭拍賣與相對人之資力、是否逃匿等釋
明責任無關。又相對人如名下尚有房地產，如何獲得法律扶助？
實則相對人於另案獲得勝訴判決，係製作多項不實文件及由陳勇
村為不實證言所獲致，因此再抗告人聲請對相對人假扣押，事屬
必要，否則相對人一旦領取再抗告人所提存之該款項，再抗告人
將來無法取回所有款項等詞，指摘原裁定為不當。核係屬認定事
實當否之問題，與適用法規是否顯有錯誤無涉，且無所涉及之法
律見解具有原則上重要性之情事。依前揭說明，自不應許可，其
再抗告難謂合法。
據上論結，本件再抗告為不合法。依民事訴訟法第四百九十五條
之一第二項、第四百八十一條、第四百四十四條第一項前段、第
九十五條、第七十八條，裁定如主文。
中    華    民    國  一○○  年    三    月    十    日
                      最高法院民事第五庭
                          審判長法官  劉  福  聲  
                                法官  黃  義  豐  
                                法官  劉  靜  嫻  
                                法官  袁  靜  文  
                                法官  李  慧  兒  
本件正本證明與原本無異
                                      書  記  官  
中    華    民    國  一○○  年    三    月  二十二  日
                                                      v